臺灣高等法院高雄分院刑事判決
111年度金上訴字第169號
上  訴  人  
即  被  告  葉冠成


選任辯護人  田雅文律師(法扶律師)
上列上訴人因詐欺等案件，不服臺灣橋頭地方法院111年度審金
訴字第30號，中華民國111年4月12日第一審判決（起訴案號：臺
灣橋頭地方檢察署110年度偵字第16437號、110年度少連偵字第1
38號），提起上訴，本院判決如下：
    主  文
上訴駁回。
    事  實
一、甲○○於民國110年3、4月間某日，基於參與犯罪組織之犯意
    ，加入真實姓名年籍不詳之綽號「賢仔」、「傑仔」及其他
    真實姓名年籍不詳之成年人（均無證據證明為未滿18歲之人
    ）之三人以上所組成，以實施詐術為手段，具有持續性及牟
    利性之有結構性組織之詐欺集團（下稱甲集團），負責為甲
    集團招募收取詐騙款項之人員（俗稱「車手」）（起訴書贅
    載「及收受贓款等」）。甲○○復招募洪郁程、林煒翔（後2
    人涉犯詐欺等案件，業經原審法院以110年度金訴字第98號
    各判處有期徒刑1年4月、1年6月在案，林煒翔未上訴已確定
    ；洪郁程則由本院以110年度金上訴字第192號審理）、少年
    鄧Ｏ強（93年1月生，真實姓名年籍詳卷，另移送臺灣高雄及
    少年家事法院審理）加入甲集團，分別擔任載送車手與面交
    取款車手之工作（起訴書贅載「尋覓車手」）。甲○○與甲集
    團成員、洪郁程、林煒翔、少年鄧Ｏ強共同意圖為自己不法
    之所有，基於三人以上共同冒用公務員名義犯詐欺取財及掩
    飾、隱匿詐欺犯罪所得去向、所在之洗錢之犯意聯絡，先由
    甲集團不詳成員，於110年5月10日上午11時4分許，假冒中
    華電信人員致電乙○○，佯稱：其遭冒用身份申辦電話及信用
    卡有欠款需結清云云，又於同日中午12時30分許，假冒檢察
    官致電乙○○，佯稱：其個人資料外洩，需將存款全部領出，
    帳戶才不會遭鎖住云云，再於同日下午1時許，假冒檢察官
    致電乙○○，佯稱：將指派「王文華」專員前往檢查存款云云
    ，致乙○○信以為真而陷於錯誤後，依甲集團成員之指示，先
    前往郵局解約定存，並提領新臺幣（下同）100萬元後，準
    備攜至合作金庫銀行存入其他帳戶。嗣綽號「傑仔」之人即
    指示洪郁程駕駛車牌號碼0000-00號自用小客車搭載林煒翔
    及鄧Ｏ強前往高雄市○○區○○路000號之統一超商仁心門市，由
    林煒翔於同日12時26分許，在該超商內先行列印由甲集團不
    詳成員於不詳時間、地點所偽造之「臺灣臺北地方法院檢察
    署刑事傳票」及「臺灣臺北地方法院公證申請書」公文書各
    1紙（起訴書漏載），並由鄧Ｏ強提供夾克供林煒翔變裝後，
    林煒翔即依綽號「傑仔」之指示搭乘車牌號碼000-00號計程
    車前往乙○○位於高雄市○○區○○路000巷00號之住處，並於同
    日下午1時7分許，向乙○○佯稱係「王文華」專員，且交付上
    開偽造之公文書2紙予乙○○而行使之，且向乙○○佯稱：欲檢
    查款項，需要拿去車上貼封條云云，致乙○○誤信為真，而將
    其所提領現金100萬元交付予林煒翔，因而向乙○○詐得現金1
    00萬元得逞。其間洪郁程先依綽號「傑仔」之指示，駕駛自
    用小客車搭載鄧Ｏ強至位於高雄市鳥松區之某八方雲集門市
    ，再搭載綽號「傑仔」之人至乙○○上開住處附近某巷子等候
    ，待林煒翔取得上開詐騙贓款後，即前往洪郁程、鄧Ｏ強與
    綽號「傑仔」之人所等候地點會合時，林煒翔乃將其所取得
    上開詐騙贓款丟入洪郁程所駕駛上開自用小客車內之方式，
    而將上開詐騙贓款交付予綽號「傑仔」之人，藉此掩飾或隱
    匿加重詐欺取財犯罪所得之本質及去向而製造金錢斷流；嗣
    後甲○○再於同日下午7、8時許，前往臺南市關廟區某處，向
    綽號「傑仔」之人領取該次報酬4萬6,000元後，甲○○再將其
    中2萬6,000元交付予洪郁程、林煒翔，而其因招募洪郁程、
    林煒翔加入甲集團及洪郁程、林煒翔、鄧Ｏ強本次取款成功
    而獲得2萬元之報酬。嗣經乙○○發覺受騙報警處理後，並提
    出上開偽造公文書予員警查扣後，經員警於110年8月12日中
    午12時許，持臺灣橋頭地方法院核發之110年度聲搜字第409
    號搜索票，至甲○○位於臺南市○里區○○路0巷00號1樓之居所
    執行搜索時，當場扣得甲○○所有供本案犯罪使用之蘋果廠牌
    黑色手機1支（含門號0000000000號之SIM卡1枚，IMEI：000
    000000000000），始循線查悉上情。
二、案經乙○○訴由高雄市政府警察局刑事警察大隊報告臺灣橋頭
    地方檢察署檢察官偵查起訴。
    理  由
一、證據能力方面：
　　按被告以外之人於審判外之言詞或書面陳述，除法律有規定
    者外，不得作為證據；又被告以外之人（包括證人、鑑定人
    、告訴人、被害人及共同被告等）於審判外之陳述雖不符刑
    事訴訟法第159條之1至之4等4條之規定，而經當事人於審判
    程序同意作為證據，法院審酌該言詞陳述或書面陳述作成時
    之情況，認為適當者，亦得為證據；當事人、代理人或辯護
    人於法院調查證據時，知有刑事訴訟法第159條第1項不得為
    證據之情形，而未於言詞辯論終結前聲明異議者，視為有前
    項之同意；刑事訴訟法第159條第1項、第159條之5分別定有
    明文。本判決認定事實所引用之證據資料，其中各項言詞或
    書面傳聞證據部分，業經本院審理時予以提示並告以要旨，
    檢察官及被告、辯護人於本院行準備程序時均表示同意作為
    證據，本院審酌上開證據資料製作時之情況，較無人情施壓
    或干擾，亦無不當取供之情形，復查無違法不當或證明力明
    顯過低之瑕疵，認為以之作為證據應屬適當，認前揭證據資
    料均有證據能力。
二、前揭犯罪事實，業據上訴人即被告甲○○於警詢、偵查、原審
    及本院行準備程序時均坦承不諱(見警卷第6至14頁；他字卷
    第213、214頁；原審法院審金訴卷第71、83、89、91頁；本
    院卷第61頁)，核與證人即共犯鄧Ｏ強、林煒翔、洪郁程於警
    詢及偵查中分別所證述之情節，及證人即告訴人乙○○於警詢
    中所證述其遭詐騙之過程均大致相符（見警卷第46至55、83
    至96、103至107、110、111、118至125、131至137、139至1
    41頁；他字卷第100至104、149至154、207、208頁），並有
    上開超商店內及被告面交款項之路口監視器錄影畫面擷圖照
    片30張、員警蒐證照片3張、共犯洪郁程所持用手機內Messe
    nger對話紀錄、被告扣案手機內通訊軟體擷圖照片6張、共
    犯洪郁程與鄧Ｏ強間Messenger對話紀錄擷圖資料、原審法院
    110年度聲搜字第412號搜索票、高雄市政府警察局刑事警察
    大隊搜索扣押筆錄及扣押物品目錄表各1份、現場及扣押物
    品照片14張、被告所持用門號0000000000號行動電話之通聯
    調閱查詢單、告訴人之高雄市政府警察局仁武分局仁美派出
    所陳報單、受理各類案件紀錄表（案號：P11005D7J60T4SU
    ）、內政部警政署反詐騙諮詢專線紀錄表（案件編號：0000
    000000）、告訴人所提出存摺封面及交易明細、臺灣橋頭地
    方檢察署檢察官110年度偵字第8290號起訴書各1份在卷可稽
    （見警卷第21至39、41、43、61、145至151、169至177頁；
    他字卷第21、191至192、196至197、201頁；偵卷第19至23
    頁），並有上開偽造之「臺灣臺北地方法院檢察署刑事傳票
    」及「臺灣臺北地方法院公證申請書」公文書各1紙(見他字
    卷第202至203頁)及被告所有之蘋果廠牌黑色手機1支（含門
    號0000000000號之SIM卡1枚，IMEI：000000000000000）等
    物扣案可資佐證；而上開扣案之蘋果廠牌黑色手機1支（含
    門號0000000000號之SIM卡1枚，IMEI：000000000000000）
    ，係供被告與本案詐欺集團成員聯絡所用之工具一節，亦據
    被告於原審審理中供明在卷(見原審法院審金訴卷第89頁);
    基此，足認被告上開任意性之自白核與前揭事證相符，可堪
    採為認定被告本案犯罪事實之依據。綜上所述，本案事證已
    臻明確，被告上開犯行，應洵堪認定。
三、論罪科刑部分：
  ㈠法律適用之說明：
  1.按組織犯罪防制條例第3條第1項後段之參與犯罪組織罪及第
    4條第1項之招募他人加入犯罪組織罪，兩罪之法定本刑雖同
    ，惟性質與行為態樣不同。考諸招募他人加入犯罪組織之
　　立法意旨，犯罪組織招募之對象不限於特定人，且為防範犯
    罪組織坐大，無論是否為犯罪組織之成員，或被招募之人實
    際上有無因此加入犯罪組織，只要行為人有招募他人加入犯
    罪組織之行為，即有處罰之必要，以遏止招募行為。是參與
    犯罪組織與招募他人加入犯罪組織之行為，二者侵害之法益
    不同，亦不具行為客體之同一性，行為人實施其中一行為，
    難認會伴隨實現另一構成要件之行為，二者亦無階段關係可
    言，顯非法規競合之補充或吸收關係。惟究應如何論處，應
    視具體個案實際參與、招募之行為態樣及主觀故意等，評價
    為想像競合犯或予以分論併罰。是行為人加入犯罪組織，於
    參與該組織之行為繼續中，本於便利該組織運作之同一目的
    ，而招募他人加入該組織，亦即一行為觸犯上開二罪名，自
    應依想像競合犯論處，而非屬法規競合之擇一適用（最高法
    院分別著有109年度臺上字第3475、4226號判決意旨可資參
    照）。查本案被告於參與犯罪組織過程中，本於便利該犯罪
    組織運作之同一目的，陸續招募洪郁程、林煒翔加入該犯罪
    組織，維護或確保組織犯罪運作之繼續進行，以遂行與受招
    募者共同實施詐欺取財等犯行；是被告參與犯罪組織之時、
    地，雖與招募他人加入犯罪組織、實施加重詐欺取財之時、
    地，在自然意義上並非完全一致，惟均係基於實施同一詐欺
    取財等犯行之單一犯罪目的，且時間上相互重疊，彼此亦具
    重要之關聯性，被告上揭參與犯罪組織、招募他人加入犯罪
    組織行為，與其參與、招募後之首次加重詐欺取財罪應論以
    想像競合犯。至公訴人雖未就被告招募他人加入犯罪組織犯
    行起訴，惟該部分與已起訴部分，有想像競合之裁判上一罪
    關係，為起訴效力所及，本院自得併予審理。又依卷內現存
    事證及臺灣高等法院被告前案紀錄表，被告所介紹之車手洪
    郁程、林煒翔向告訴人取得上開詐騙款項之犯行，為其加入
    本案詐欺集團之犯罪組織後，最先繫屬於法院之「首次」加
    重詐欺犯行。
  2.另按洗錢防制法業於105年12月28日修正公布，並於106年6
    月28日生效施行（下稱新法），新法第2條規定：「本法所
    稱洗錢，指下列行為：一、意圖掩飾或隱匿特定犯罪所得來
    源，或使他人逃避刑事追訴，而移轉或變更特定犯罪所得。
    二、掩飾或隱匿特定犯罪所得之本質、來源、去向、所在、
    所有權、處分權或其他權益者。三、收受、持有或使用他人
    之特定犯罪所得」，並參考FATF建議，就其中採取門檻式規
    範者，明定為最輕本刑為6個月以上有期徒刑之罪，並將「
    重大犯罪」之用語，修正為「特定犯罪」；另增列未為最輕
    本刑為6個月以上有期徒刑之罪所涵括之違反商標法等罪，
    且刪除有關犯罪所得金額須在5百萬元以上者，始得列入前
    置犯罪之限制規定，以提高洗錢犯罪追訴之可能性。從而新
    法第14條第1項所規範之一般洗錢罪，必須有第3條規定之前
    置特定犯罪作為聯結，始能成立。然洗錢犯罪之偵辦在具體
    個案中經常祇見可疑金流，未必瞭解可疑金流所由來之犯罪
    行為，倘所有之洗錢犯罪皆須可疑金流所由來之犯罪行為已
    經判決有罪確定，始得進一步偵辦處罰，則對於欠缺積極事
    證足以認定確有前置犯罪，卻已明顯違反洗錢防制規定之可
    疑金流，即無法處理。故而新法乃參考澳洲刑法立法例，增
    訂第15條第1項特殊洗錢罪，特殊洗錢罪之成立，不以查有
    前置犯罪之情形為要件，但必須其收受、持有或使用之財物
    或財產上利益，無合理來源並與收入顯不相當，且其財物或
    財產上利益之取得必須符合上開列舉之三種類型者為限。易
    言之，第15條之特殊洗錢罪，係在無法證明前置犯罪之特定
    不法所得，而未能依第14條之一般洗錢罪論處時，始予適用
    。倘能證明人頭帳戶內之資金係前置之特定犯罪所得，即應
    逕以一般洗錢罪論處，自無適用特殊洗錢罪之餘地。例如詐
    欺集團向被害人施用詐術後，為隱匿其詐欺所得財物之去向
    ，而令被害人將其款項轉入該集團所持有、使用之人頭帳戶
    ，並由該集團所屬之車手前往提領詐欺所得款項得逞，檢察
    官如能證明該帳戶內之資金係本案詐欺之特定犯罪所得，即
    已該當於新法第14條第1項之一般洗錢罪；至若無法將人頭
    帳戶內可疑資金與本案詐欺犯罪聯結，而不該當第2條洗錢
    行為之要件，當無從依第14條第1項之一般洗錢罪論處，僅
    能論以第15條第1項之特殊洗錢罪。另過去實務認為，行為
    人對犯特定犯罪所得之財物或利益作直接使用或消費之處分
    行為，或僅將自己犯罪所得財物交予其他共同正犯，祇屬犯
    罪後處分贓物之行為，非本條例所規範之洗錢行為，惟依新
    法規定，倘行為人意圖掩飾或隱匿特定犯罪所得來源，而將
    特定犯罪所得直接消費處分，甚或交予其他共同正犯，而由
    共同正犯以虛假交易外觀掩飾不法金流移動，即難認單純犯
    罪後處分贓物之行為，應仍構成新法第2條第1或2款之洗錢
    行為（最高法院著有108年度臺上字第1744、2500號刑事判
    決意旨可資為參）。查本案共犯林煒翔將告訴人所交付上開
    受騙款項轉交予綽號「傑仔」之人，其行為客觀上已經製造
    金流斷點，其所為顯然掩飾、隱匿該犯罪所得去向，並避免
    遭追查等情，顯然足以隱匿掩飾詐欺取財犯罪所得之去向及
    所在；準此，堪認被告此部分行為，自核屬洗錢防制法第2
    條第2款所規定之洗錢行為，而應論以同法第14條第1項之洗
    錢罪。
  ㈡核被告所為，係犯組織犯罪防制條例第3條第1項後段之參與
    犯罪組織罪、同條例第4條第1項之招募他人加入犯罪組織罪
    、刑法第339條之4第1項第1款、第2款之三人以上共同冒用
    公務員名義犯詐欺取財罪，及洗錢防制法第14條第1項之一
    般洗錢罪。
　㈢至起訴書雖認共犯洪郁程、林煒翔、鄧Ｏ強及其他甲集團成員
    以假檢察官名義向告訴人電話行騙，使告訴人陷於錯誤，再
    由共犯洪郁程依「傑仔」之指示，前往上開地點向告訴人收
    取上開詐騙贓款時，再由共犯林煒翔交付由甲集團不詳成員
    所偽造上開公文書予告訴人收執等節，業如前述；則共犯洪
    郁程、林煒翔、鄧Ｏ強及甲集團成員確涉犯行使偽造公文書
    之犯行。然審酌被告於甲集團之角色及親自實施部分，尚乏
    積極證據足以證明被告有行使偽造公文書之犯意聯絡，故無
    從以行使偽造公文書罪嫌相繩，且檢察官亦未起訴被告行使
    偽造公文書罪，附此敘明。
　㈣又被告與共犯洪郁程、林煒翔、鄧Ｏ強、綽號「傑仔」之人及
    其他甲集團不詳成員間，就上開犯行，均有犯意聯絡及行為
    分擔，應論以共同正犯。
  ㈤再查，被告上開所犯參與犯罪組織、招募他人加入犯罪組織
    行為、三人以上共同冒用公務員名義犯詐欺取財及洗錢等行
    為，均各係在同一犯罪決意及預定計畫下所為階段行為，具
    有自然意義上之部分合致，且因果歷程並未中斷，彼此間具
    有重要之關聯性，應認係一個犯罪行為。是被告上開所為，
    係一行為同時觸犯上開數罪名，為想像競合犯，應依刑法第
    55條前段之規定，從一重論以三人以上共同冒用公務員名義
    犯詐欺取財罪。
  ㈥次按組織犯罪防制條例第8條第1項規定「犯本條例第3條之罪
    自首，並自動解散或脫離其所屬之犯罪組織者，減輕或免除
    其刑；因其提供資料，而查獲該犯罪組織者，亦同；偵查及
    審判中均自白者，減輕其刑」，又洗錢防制法第16條第2項
    亦規定「犯前二條之罪，在偵查或審判中自白者，減輕其刑
    」。經查，被告於原審審理及本院行準備程序時就前揭所犯
    參與犯罪組織罪、一般洗錢罪均已自白犯行；又被告於警詢
    及偵查中亦就其參與犯罪組織之犯罪事實為肯認之陳述，應
    合於組織犯罪條例第8條第1項、洗錢防制法第16條第2項之
    規定減輕其刑；然按想像競合犯之處斷刑，本質上係「刑之
    合併」。其所謂從一重處斷，乃將想像競合犯組成之評價上
    數罪，合併為科刑一罪，其所對應之刑罰，亦合併其評價上
    數罪之數法定刑，而為一個處斷刑。易言之，想像競合犯侵
    害數法益者皆成立犯罪，論罪時必須輕、重罪併舉論述，同
    時宣告所犯各罪名，包括各罪有無加重、減免其刑之情形，
    亦應說明論列，量刑時併衡酌輕罪部分量刑事由，評價始為
    充足，然後依刑法第55條前段規定「從一重處斷」，非謂對
    於其餘各罪可置而不論。因此，法院決定處斷刑時，雖以其
    中最重罪名之法定刑，做為裁量之準據，惟於裁量其輕重時
    ，仍應將輕罪合併評價在內（最高法院著有108年度臺上字
    第4405號、第4408號判決意旨可參）。復按法院就同一罪刑
    所適用之法律，無論係對罪或刑或保安處分，除法律別有規
    定外，均應本統一性或整體性之原則而適用之，不容任意割
    裂而適用不同之法律（最高法院著有79年度臺非字第274號
    判決意旨參照）。而被告本案所犯既從一重論以刑法第339
    條之4第1項第1款、第2款之三人以上共同冒用公務員名義犯
    詐欺取財罪，業經本院審認如上；則揆以前揭說明，即不容
    任意割裂適用不同之法律；故而，就被告本案所犯三人以上
    共同冒用公務員名義詐欺取財之犯行，尚無從適用洗錢防制
    法第16條第2項偵審中自白之規定予以減輕其刑；惟就被告
    此部分想像競合犯輕罪得減刑部分，本院於依照刑法第57條
    量刑時一併衡酌該部分減輕其刑事由，併予說明。
　㈦參與犯罪組織者，其參與情節輕微者，得減輕或免除其刑，
    組織犯罪防制條例第3條第1項但書定有明文。查被告參與詐
    欺集團犯罪組織，擔任之角色與所為之犯行，業如前述，其
    使告訴人受有財產上損害金額高達100萬元，難認其等招募
    、參與犯罪組織之情節輕微，自無依上開規定減輕或免除其
    刑之餘地。又被告於行為時尚未滿20歲，並非成年人，尚無
    庸依少年事件處理法第85條第1項之規定加重其刑。
　㈧原審因而審酌被告正值青年，並非毫無謀生能力之人，不思
    以正當途徑獲取財富，僅為貪圖輕易獲得財物，竟參與詐欺
    集團，以招募車手之方式與他人共同對他人實行詐欺取財犯
    行，使詐欺集團成員得以順利獲得詐騙贓款，其價值觀念顯
    然偏差，助長詐欺犯罪歪風，擾亂金融秩序，破壞社會秩序
    及治安，影響國民對社會、人性之信賴感，且徒增檢警偵辦
    犯罪之困難，造成執法機關不易查緝犯罪行為人，且致告訴
    人受有非輕財產損失，復致遭受詐騙之告訴人尋求救濟之困
    難，所為甚屬可議；惟念及被告於犯罪後始終坦承犯行，態
    度尚可；復考量被告於犯罪後尚未與告訴人達成和解或賠償
    其所受損失，致被告所犯造成損害之程度未能獲得減輕；並
    酌以被告本案參與犯罪之動機、手段、參與分擔犯罪之情節
    及其所獲利益之程度，以及告訴人遭受詐騙金額、所受損失
    之程度；並酌以其素行(見前揭被告前案紀錄表)；暨衡及被
    告之教育程度為高職肄業，家庭經濟狀況為勉持，及其自陳
    目前在工地從事雜工工作、家中尚有母親等家庭生活狀況(
    見被告警詢筆錄受詢問人欄所載〈見警卷第1頁〉；原審法院
    審金訴卷第93頁)等一切具體情狀，量處有期徒刑1年4月。
    另就沒收部分，則以：⑴按供犯罪所用、犯罪預備之物或犯
    罪所生之物，屬於犯罪行為人者，得沒收之，刑法第38條第
    2項前段定有明文。經查，扣案之蘋果廠牌黑色手機1支（含
    門號0000000000號之SIM卡1枚，IMEI：000000000000000）
    ，為被告所有，並供其與共犯洪郁程、林煒翔及甲集團成員
    聯絡使用一節，經被告於原審審理中陳明在卷，已如前述；
    故應屬被告所有供本案犯罪所用之物，依刑法第38條第2項
    前段之規定，宣告沒收之。⑵次按犯罪所得，屬於犯罪行為
    人者，沒收之；前2項之沒收，於全部或一部不能沒收或不
    宜執行沒收時，追徵其價額，刑法第38條之1第1項前段、第
    3項分別定有明文。又按二人以上共同犯罪，關於犯罪所得
    之沒收、追徵，倘個別成員並無犯罪所得，且與其他成員對
    於所得亦無事實上之共同處分權時，同無「利得」可資剝奪
    ，特別在集團性或重大經濟、貪污犯罪，不法利得龐大，一
    概採取絕對連帶沒收、追徵，對未受利得之共同正犯顯失公
    平；亦即有關共同正犯犯罪所得之沒收、追徵，應視具體個
    案之實際情形而為認定，倘若共同正犯各成員內部間，對於
    不法利得分配明確時，固應依各人實際分配之所得，予以宣
    告沒收；然若共同正犯成員對不法所得並無處分權限，其他
    成員亦無事實上之共同處分權限者，自不對該特定成員諭知
    沒收，惟共同正犯各成員對於不法利得享有共同處分權限時
    ，仍應負共同被沒收之責（最高法院亦著有108年度臺上字
    第3550號刑事判決意旨足參）。經查，被告就本案詐欺集團
    所為加重詐欺取財犯行，因而獲取2萬元之報酬一節，業據
    被告於原審審理中供述在卷（見原審法院審金訴卷第71頁）
    ；故應屬被告為本案犯行所取得之犯罪所得，雖未據扣案，
    然為避免被告因犯罪享有犯罪利得，自應依刑法第38條之1
    第1項前段、第3項之規定，宣告沒收之，並於全部或一部不
    能沒收或不宜執行沒收時，追徵其價額。認事用法，核無不
    合，量刑亦屬妥適。被告上訴意旨，以原審量刑過重，指摘
    原判決不當，為無理由，應予駁回。
四、被告經合法傳喚，無正當之理由不到庭，爰不待其陳述，逕
    行判決。　
據上論結，應依刑事訴訟法第368條、第371條，判決如主文。
本案經檢察官吳正中提起公訴，檢察官蔡國禎到庭執行職務。
中　　華　　民　　國　　111 　年　　9 　　月　　28　　日
                      刑事第八庭審判長法  官  陳中和
                                      法  官  陳松檀
                                      法  官  任森銓
以上正本證明與原本無異。
如不服本判決應於收受本判決後20日內向本院提出上訴書狀，其
未敘述上訴理由者，並得於提起上訴後20日內向本院補提理由書
狀（均須按他造當事人之人數附繕本）「切勿逕送上級法院」。
中　　華　　民　　國　　111 　年　　9 　　月　　28　　日
          　　　　　　　　　　　　　　書記官  謝佳育

附錄本判決論罪科刑法條：
組織犯罪防制條例第3條
發起、主持、操縱或指揮犯罪組織者，處3年以上10年以下有期
徒刑，得併科新臺幣1億元以下罰金；參與者，處6月以上5年以
下有期徒刑，得併科新臺幣1千萬元以下罰金。但參與情節輕微
者，得減輕或免除其刑。
具公務員或經選舉產生之公職人員之身分，犯前項之罪者，加重
其刑至二分之一。
犯第1項之罪者，應於刑之執行前，令入勞動場所，強制工作，
其期間為3年。
前項之強制工作，準用刑法第90條第2項但書、第3項及第98條第
2項、第3項規定。
以言語、舉動、文字或其他方法，明示或暗示其為犯罪組織之成
員，或與犯罪組織或其成員有關聯，而要求他人為下列行為之一
者，處3年以下有期徒刑，得併科新臺幣3百萬元以下罰金：
一、出售財產、商業組織之出資或股份或放棄經營權。
二、配合辦理都市更新重建之處理程序。
三、購買商品或支付勞務報酬。
四、履行債務或接受債務協商之內容。
前項犯罪組織，不以現存者為必要。
以第5項之行為，使人行無義務之事或妨害其行使權利者，亦同
。
第5項、第7項之未遂犯罰之。
　　
組織犯罪防制條例第4條
招募他人加入犯罪組織者，處6月以上5年以下有期徒刑，得併科
新臺幣1千萬元以下罰金。
成年人招募未滿十八歲之人加入犯罪組織者，依前項規定加重其
刑至二分之一。
以強暴、脅迫或其他非法之方法，使他人加入犯罪組織或妨害其
成員脫離者，處1年以上7年以下有期徒刑，得併科新臺幣2千萬
元以下罰金。
前項之未遂犯罰之。
對於兒童及少年犯罪者，主管機關得獨立告訴。
　　
洗錢防制法第2條
本法所稱洗錢，指下列行為：
一、意圖掩飾或隱匿特定犯罪所得來源，或使他人逃避刑事追訴
    ，而移轉或變更特定犯罪所得。
二、掩飾或隱匿特定犯罪所得之本質、來源、去向、所在、所有
    權、處分權或其他權益者。
三、收受、持有或使用他人之特定犯罪所得。

洗錢防制法第14條
有第二條各款所列洗錢行為者，處7年以下有期徒刑，併科新臺
幣5百萬元以下罰金。
前項之未遂犯罰之。
前二項情形，不得科以超過其特定犯罪所定最重本刑之刑。

刑法第339條之4
犯第339條詐欺罪而有下列情形之一者，處1年以上7年以下有期
徒刑，得併科1百萬元以下罰金：
一、冒用政府機關或公務員名義犯之。
二、三人以上共同犯之。
三、以廣播電視、電子通訊、網際網路或其他媒體等傳播工具，
    對公眾散布而犯之。
前項之未遂犯罰之。